臺灣高等法院臺南分院刑事判決　　　　　　九十三年度上訴字第八三四號　　　Ｇ
　　　上　訴　人
　　　即　被　告　甲　○　○
　　　選任辯護人　楊　丕　銘
右上訴人因違反廢棄物清理法案件，不服臺灣臺南地方法院九十二年度訴字第八三七
號中華民國九十三年七月二日第一審判決（起訴案號：臺灣臺南地方法院檢察署九十
二年度偵字第七二八七號），提起上訴，本院判決如左：
      主      文
原判決撤銷。
甲○○共同未依廢棄物清理法第四十一條第一項規定領有廢棄物清除、處理許可文件
，從事廢棄物清除、處理，累犯，處有期徒刑壹年肆月。
挖土機具壹台，沒收。
      事      實
一、甲○○於民國（下同）九十一年間因竊盜案件，經臺灣臺南地方法院於九十一年
    七月十一日以九十一年度新簡字第一五二號判處有期徒刑三月確定，甫於九十一
    年十二月十二日易科罰金執行完畢，仍不知戒慎，竟意圖為自己不法之利益，未
    取得台南縣永康市○○段八五三地號土地所有權人吳侯金鳳或管理者（其配偶吳
    振良）、同段八五四地號土地所有權人王認份或管理者（其姊夫戴國華）之同意
    ，且未依廢棄物清理法第四十一條第一項之規定，向地方主管機關即台南縣政府
    申請並領有廢棄物清除、處理許可文件，即於九十二年五月二十一日起竊佔上開
    地號如附圖所示Ａ部分之土地（位於王田垃圾場北面、新市○○○路鐵塔旁）合
    計八百十七平方公尺（以下簡稱系爭土地）充為供他人傾倒廢棄物以收費牟利之
    用。適同未取得台南縣政府核發廢棄物清除、處理許可文件之劉信界（業經原審
    另以九十三年度簡字第一四八二號判處罪刑確定在案）因受真實姓名、年籍均不
    詳自稱「董先生」之成年人委任清除其置於台南縣永康市○○路某處之磚塊、土
    石、塑膠袋、保麗龍、便當盒、木材、樹枝、瀝青等廢棄物，甲○○即與劉信界
    共同基於犯意聯絡，約定劉信界得以每傾倒一車廢棄物付費新台幣（下同）五百
    元之對價，將前開廢棄物傾倒於系爭土地上。嗣於九十二年五月二十八日十三時
    四十分許，劉信界清除上開廢棄物並駕駛大灣交通有限公司所有車牌號碼ＪＯ—
    八五五號營業用大貨車運送抵達上開地號土地，經甲○○引導入內後，即將上開
    廢棄物傾倒於系爭土地上，甲○○並迅即操作其所有型號ＰＣ二００－三，三五
    一三一號挖土機掩埋該廢棄物而處理之，劉信界未及付款，當場為環保警察隊第
    三中隊員警查獲，並扣得上開挖土機及營業用大貨車各一部。
二、案經台南縣警察局永康分局報請臺灣臺南地方法院檢察署檢察官偵查起訴。
      理      由
壹、論罪科刑部分：
一、訊據被告甲○○固不否認在右述系爭土地上供他人傾倒磚塊、土石以整地，及引
    導同案被告劉信界將載運之物品傾倒於系爭土地內等行為，惟矢口否認有何竊佔
    及違反廢棄物清理法罪行，辯稱：伊係經營砂石買賣業，須有堆置砂石之場所，
    故請友人林萬存向國際紡織公司之王課長洽借前開地號土地，又伊只是要讓人載
    運磚塊及土石填滿坑洞後供己堆放砂石，並未收取對價，伊以為劉信界載運的只
    是磚塊及土石，不知尚包含塑膠袋、保麗龍、便當盒等廢棄物，況塑膠袋等廢棄
    物所占比例極少云云，又被告亦不知未領有環保機關許可之廢棄物清除、處理許
    可證明，而允許他人傾倒系爭物品者，係屬違反廢棄物清理法之規定。經查：
（一）被告甲○○右揭供述：伊有於案發日引導同案被告劉信界將載運之物品傾倒於
      系爭土地內之行為等語，核與證人劉信界於警詢、偵查中供述及於原審審理中
      具結證稱：伊接受被告引導進入系爭土地傾倒載運物情節相符，並與證人即環
      保警察隊第三中隊小隊長謝迪超、隊員簡挺翔及唐榮輝、環保署環境督察總隊
      南區環境督察大隊稽查員乙○○一致證述於九十二年五月二十八日監看被告甲
      ○○引導同案被告劉信界進入傾倒廢棄物後操作挖土機以土掩埋等之查緝過程
      吻合（見原審卷第七十四至七十八頁），並有現場照片二十三張、卷附行政院
      環境保護署稽查紀錄及扣案挖土機乙台可稽（見警卷第十六、二十七至三十頁
      、原審卷第九十三、九十四、第一百二十至一百二十四頁）。又系爭土地分別
      為吳侯金鳳（八五三地號）、王認份（八五四地號）所有，其中八五三、八五
      四地號土地之實際管領使用者分別為吳侯金鳳配偶吳振良、王認份之姐夫戴國
      華，被告甲○○未徵詢取得允許即擅自佔用，面積合計八百十七平方公尺等節
      ，亦據證人吳侯金鳳、吳振良、王認份、戴國華於原審到庭證述無訛，並有臺
      南縣永康地政事務所九十三年五月十九日九三所測量字第０九三０００五五七
      一號函附土地登記謄本二份、土地複丈成果圖一份附卷可考（見原審卷第一三
      五至一三九頁），是被告甲○○上開自白，自堪採信。
（二）被告被訴竊佔犯行部分：
    1.證人林萬存於原審審理中具結證稱：「（該地點是否你介紹甲○○去向他人租
      用的？）不是，是甲○○叫我去幫他問，我還沒有問。我有問到地是國際紡織
      公司的成員所有，但我還沒有接觸到地主。我不認識王課長。」等語，被告同
      庭供稱：「是我叫林萬存去找，但林萬存與他們也不熟」等語（見原審卷第八
      九、九○頁），互核相符。而證人王廉傑於偵查中證稱：「我任國際紡織公司
      之總務課長，吳振良以前是公司總經理，公司現已關廠，這些土地不是我公司
      的，我不知道那塊地是誰的，沒有人問過我，也沒有人委託我管理那塊地」等
      語（見九十二年度發查字第一五三○號卷第三七頁），核亦相符。是被告聲請
      傳喚證人林萬存證明其沒有竊佔之犯意，核無必要。
    2.又被告於偵查中供稱：九十二年五月二十一日開始整地，共進了八車磚石，共
      約十多噸等語（見九十二年度發查字第一五三○號卷第十八頁背面），核與證
      人環保署環境督察總隊南區環境督察大隊稽查員乙○○於本院審理中結證稱：
      勘驗圖大的範圍即附圖所示Ａ部分，原來就有放置廢棄物，我不清楚被告是否
      有在原判決附件土地複丈成果圖所示Ｂ以外之Ａ範圍之土地上處理廢棄物，但
      被告在現場有說在該地曾作業一星期等語相符；而查獲當日同案被告劉信界傾
      倒廢棄物之範圍，經比對附圖及勘驗筆錄之略圖結果，可知僅係如附圖所示Ｂ
      部分，有原審之勘驗筆錄及略圖附卷可稽（見原審卷第一一八頁）；又環保警
      察查獲被告甲○○當時，系爭土地上並非平整，有坑洞及大量之廢棄物散布其
      上，與附近種植有農作物之其他土地地貌差異甚巨，此觀卷附現場相片即明（
      見警卷二十七頁）。足證被告竊佔之範圍，係如附圖所示Ａ部分之合計八百十
      七平方公尺之系爭土地無訛，而非僅如附圖所示Ｂ部分。另參諸證人劉信界證
      述：伊載運物品前往系爭土地傾倒時，要在門口等候甲○○前往引導進入等語
      （見原審卷第七十九頁），足認並非任何人均得自由進出系爭土地，被告甲○
      ○顯已排除他人使用該地而重新建立支配管領關係甚明，是被告未經台南縣永
      康市○○段八五三地號土地所有權人吳侯金鳳或管理者（其配偶吳振良）、同
      段八五四地號土地所有權人王認份或管理者（其姊夫戴國華）之同意，即擅自
      在該地上充為供他人傾倒廢棄物以收費牟利之用，自屬意圖為自己不法之利益
      ，而竊佔他人之不動產之犯行。雖上開八五三地號土地業經假扣押在案（見原
      審卷第一三六頁），但仍屬吳侯金鳳所有，仍不礙被告之犯行甚明。是辯護意
      旨稱：原審於九十三年五月十四日至系爭土地實施勘驗結果，繪製略圖顯示內
      圈為查獲時傾倒垃圾之小坑洞，外圈為查獲當日已有之坑洞（見原審卷第一一
      八頁）。而將略圖與土地複丈成果圖比對結果可知，內圈即土地複丈成果圖所
      示之Ｂ範圍，外圈即該圖所示之Ａ範圍。而環保警察就該外圈部分並未開挖，
      且被告亦未承認有占有使用外圈部分（見原審卷第一七六頁），而Ｂ範圍所佔
      用土地之地號僅為八五三號，並未侵及八五四號，故並無證據認定被告亦有竊
      佔八五四地號土地之犯行云云，尚非可採。
    3.起訴效力擴張部分：被告甲○○竊佔之土地範圍，係包含上開地段八五三、八
      五四地號如附圖所示Ａ部分土地，有如上述，而公訴意旨僅起訴被告甲○○竊
      佔上開地段八五三地號部分土地（此部分已明載於起訴書犯罪事實欄，然漏未
      引竊佔罪名之法條），未起訴其竊佔八五四地號如附圖所示Ａ部分土地，然被
      告竊佔八五四地號如附圖所示Ａ部分土地與被訴竊佔罪部分係屬實質上一罪關
      係，自為起訴效力所及，本院自得併予審理，附此敘明。
（三）被告被訴違反廢棄物清理法部分：
    1.按廢棄物清理法所稱之廢棄物，分左列二種：(1)一般廢棄物：由家戶或其他非
      事業所產生之垃圾、糞尿、動物屍體等足以污染環境之固體或液體廢棄物；(2)
      事業廢棄物：有害事業廢棄物：由事業所產生具有毒性、危險性，其濃度或
      數量足以影響人體健康或污染環境之廢棄物。一般事業廢棄物：由事業所產
      生有害事業廢棄物以外之廢棄物，廢棄物清理法第二條第一項定有明文。復按
      營建廢棄土包含建築工程、公共工程及建築物拆除工程施工所產生之剩餘土石
      方、磚瓦、混凝土塊，為有用資源，非屬廢棄物範圍，依照內政部營建署組織
      條例、營建廢棄土處理方案規定及八十年行政院環保小組工作會報討論結論，
      其主管機關為內政部營建署，至於因施工所附帶產生之金屬屑、玻璃碎片、塑
      膠類、木屑、竹片、紙屑、瀝青等廢棄物，則屬於一般事業廢棄物，始依廢棄
      物清理法規定，由行政院環保署主管，此固經行政院八十六年十二月三十一日
      臺八十六內字第五二一０九號函釋在案，惟此有一前提要件，即營建剩餘土石
      方須依「營建剩餘土石方處理方案」規定合法處理，始不以廢棄物認定。換言
      之，建築廢棄物如經分類後，符合「營建剩餘土石方處理方案」規定部分，即
      可併「剩餘土石方」進入土石方資源堆置處理場清理，其餘有用資源如廢鐵、
      廢鋁、廢塑膠、廢木材、廢紙、廢瀝青、廢玻璃等可回收再利用廢棄物及其他
      廢棄物，均應依廢棄物清理法相關規定清理或再利用，倘若未依規定辦理而隨
      意棄置致污染環境者，仍為違反廢棄物清理法之行為。被告未經主管機關許可
      ，提供土地供人傾倒、回填夾雜有磚塊、木材、玻璃碎片、打包帶、混凝土塊
      等建築物拆除施工後所產生之物，其所回填者仍應視為廢棄物清理法所稱之廢
      棄物，此亦有行政院環境保護署八十九年五月八日環署廢字第○○二○一五
      九號釋函文、八十九年九月五日環署督字第○○五一四二二號釋函文在卷可
      參（見原審卷第一八四至一八七頁）。綜上，足徵建築物開挖、拆除工程所產
      生之廢棄物非營建剩餘土石方，須經加工分類處理之機具設備分類處理後，始
      可認定為有用資源。「營建剩餘土石方認定，雖不以進入土資場處理為必要，
      惟仍應經過分類處理，否則仍屬廢棄物。」至無再利用價值部分，應委託合法
      清除機構送至掩埋場掩埋或焚化廠焚化處理，而非就地掩埋至明。又證人環保
      署環境督察總隊南區環境督察大隊稽查員乙○○於本院審理中結證稱：營建剩
      餘土石方，須在申請許可之場所作分類，不可隨便掩埋，否則也算違法，本案
      很明顯係混合性之廢棄物等語。而本件依卷附照片所示，同案被告劉信界傾倒
      於系爭土地內之物，除磚塊、土石外，尚夾雜一定比例之木材、水泥袋、塑膠
      製品等一般廢棄物，並非均是乾淨之土方，其未經合法處理程序，揆諸上揭說
      明，應將「全部」視為一般廢棄物無訛。辯護意旨以被告甲○○處理之物係屬
      營建剩餘土石方，且僅雜夾少量磚塊、石頭、土方為由，認其非屬廢棄物云云
      ，尚有誤會。
    2.廢棄物清理法第四十六條第一項第四款（九十年十月二十四日修正前為第二十
      二條第二項第四款）之處罰主體即規範對象為：對任何有意願經營廢棄物清除
      、處理業務之機構及「個人」非法經營廢棄物貯存、清除、處理業務者。此有
      行政院環境保護署八十八年十月二十六日環署廢字第○○六九六○○號釋函
      文、八十九年八月三日環署廢字第○○四一六一七號釋函文在卷可參（見原
      審卷第一九二至一九五頁）。最高法院八十九年台上字第四八一四號判決、九
      十年度台上字第三六○號、三八三○號等判決，亦表示同一見解在案。是被告
      未依廢棄物清理法第四十一條第一項之規定，向地方主管機關即台南縣政府申
      請並領有廢棄物清除、處理許可文件，即於九十二年五月二十一日起，在如附
      圖所示Ａ部分之系爭土地上，充為供他人傾倒廢棄物之用，自應受廢棄物清理
      法第四十六條第一項第四款之規範，至為灼然。
    3.被告甲○○雖辯稱：伊向來僅無償接受他人傾倒磚塊、土石，同案被告劉信
        界駕駛大貨車進場時車上蓋有帆布，伊不知其所載運之物品包含塑膠袋、保
        麗龍、便當盒、廢木材、磚塊、樹枝等廢棄物云云。然查，被告甲○○於警
        詢、偵查中均未曾提出前開抗辯，甚且於偵訊時明確供承知悉同案被告劉信
        界所傾倒者為廢棄物而非砂石（見偵查卷第六頁），是其於原審、本院審理
        中提出上開辯詞已難遽信。再其前開辯詞與同案被告劉信界於偵查中供陳：
        某營造廠之「董先生」透過朋友「李春長」介紹伊前往系爭土地傾倒，一車
        次需繳交五百元予甲○○，進場費另算，是同行告知系爭土地上可以傾倒等
        語（見偵查卷第五頁）；及於原審審理中具結後證稱：傾倒車上物品時甲○
        ○好像並未阻擋，傾倒後伊就馬上離開，甲○○亦未阻止，當初沒有說一車
        要多少錢，但有明說三台傾倒完後一起算錢。車上原蓋有帆布，但甲○○騎
        機車來引導伊進場傾倒前是否即已掀起並不確定，警卷第二十七頁編號Ａ（
        所示車斗帆布已然卸除之）相片是伊在等候甲○○引導時之狀況等語（見原
        審卷第七十九至第八十一頁），俱不相符。況被告所舉證人謝忠和於原審值
        班法官訊問時亦結證否認居間介紹被告甲○○與劉信界接洽傾倒物品之情事
        ，而據現場相片編號Ａ所示，劉信界所駕駛之大貨車上並未覆蓋帆布，亦與
        被告甲○○辯稱因劉信界車上蓋有帆布，故未能查知其所承載之物乙節互異
        。又若被告甲○○辯稱其僅接受土石磚塊之傾倒乙節為真，則其於遭查獲當
        日發現劉信界所傾倒者尚包含前述塑膠袋等廢棄物，當即刻阻止劉信界離去
        ，以免將來遭受查緝之風險，惟依劉信界前揭證言可知，被告甲○○並未於
        卸貨中途阻止、或於卸貨後向劉信界提出抗議或抱怨。且據證人簡挺翔之證
        述，被告甲○○於卸貨前後不僅未曾阻止，甚且迅速駕駛挖土機以土掩埋之
        ，實有悖常理！綜合上開各情，同案被告劉信界前開證詞堪可採信，被告甲
        ○○與劉信界約定每傾倒一車廢棄物收費五百元，且對於劉信界所載運傾倒
        者為磚塊、塑膠袋、保麗龍、便當盒、木材等廢棄物乙節，知之甚明，堪以
        認定，其上開辯詞，委無足取。
      至於辯護意旨雖稱：被告係經營砂石買賣業，須有堆置砂石之場所，而系爭
        地有一甚大坑洞而妨礙被告堆置砂石之作業，被告思將該坑洞填平，乃僅允
        許他人以磚塊、石頭、土方等物傾倒其內，截至案發時止，大約已有七、八
        車次總重約十二噸左右，倘稽查人員於案發時將之開挖，必能證實該十二噸
        左右之傾倒物，絕非塑膠袋、保麗龍、便當盒等廢棄物，然稽查人員未為有
        利被告之開挖，足證被告不許將塑膠袋、保麗龍、便當盒等廢棄物傾倒入系
        爭土地云云。惟查，「建築物開挖、拆除工程所產生之廢棄物，非營建剩餘
        土石方，須經加工分類處理之機具設備分類處理後，始可認定為有用資源。
        營建剩餘土石方認定，雖不以進入土資場處理為必要，惟仍應經過分類處理
        ，否則仍屬廢棄物。」等情，業經行政院環境保護署函釋在卷及證人環保署
        環境督察總隊南區環境督察大隊稽查員乙○○於本院審理中證述在卷，有如
        上述，是辯護意旨就此似有誤解。
      辯護意旨另雖稱：被告亦不知未領有環保機關許可之廢棄物清除、處理許可
        證明，而允許他人傾倒系爭物品者，係屬違反廢棄物清理法之規定云云。惟
        按，不得因不知法律而免除刑事責任，刑法第十六條前段定有明文，是辯護
        意旨就此亦不足採。
      又證人謝迪超、簡挺翔等人雖均於原審證稱：查獲當日僅要求被告甲○○將
        同案被告劉信界傾倒廢棄物部分之土地挖開查證，並未就其他部分土地開挖
        取證等語。然被告於偵查中供稱：九十二年五月二十一日開始整地，共進了
        八車磚石，共約十多噸等語（見九十二年度發查字第一五三○號卷第十八頁
        背面），核與證人環保署環境督察總隊南區環境督察大隊稽查員乙○○於本
        院審理中結證稱：勘驗圖大的範圍即附圖所示Ａ部分，原來就有放置廢棄物
        ，我不清楚被告是否有在原判決附件土地複丈成果圖所示Ｂ以外之Ａ範圍之
        土地上處理廢棄物，但被告在現場有說在該地曾作業一星期等語相符，有如
上述；且「建築物開挖、拆除工程所產生之廢棄物，非營建剩餘土石方，須
        經加工分類處理之機具設備分類處理後，始可認定為有用資源。營建剩餘土
        石方認定，雖不以進入土資場處理為必要，惟仍應經過分類處理，否則仍屬
        廢棄物。」等情，業經行政院環境保護署函釋在卷及證人環保署環境督察總
        隊南區環境督察大隊稽查員乙○○於本院審理中證述在卷，亦有如上述，則
        縱環保警察未就附圖所示Ｂ部分以外之Ａ部分開挖取證是否有塑膠袋、保麗
        龍、便當盒等一搬廢棄物，仍應認定被告在附圖所示Ｂ部分以外之Ａ部分作
        業一星期（即自九十二年五月二十一日至同月二十八日下午一時四十分許遭
        查獲前），所堆置之八車共約十多噸之磚石之行為，仍屬違反廢棄物清理法
        第四十一條第一項之規定而應依同法第四十六條第一項第四款處斷。
      至證人林萬存於原審雖證稱：某日伊與謝忠和及甲○○坐在一起聊天，謝忠
        和提到有人要拿磚塊來倒，伊不知謝忠和說要傾倒物品的地點在何處，無法
        確定本件被查獲之傾倒物品就是謝忠和所說的貨物等語，實無從據為有利被
        告甲○○之認定，附此敘明。綜上，被告聲請傳喚證人謝忠和、劉信界，核
        無必要。
（四）綜上所陳，被告甲○○前揭辯解及辯護意旨所述均無可採，本件事證明確，被
      告犯行洵堪認定。
二、核被告甲○○所為，係犯刑法第三百二十條第二項之竊佔罪及廢棄物清理法第四
    十六條第一項第四款之未依廢棄物清理法第四十一條第一項規定領有廢棄物清除
    、處理許可文件，從事廢棄物清除、處理罪。被告甲○○與同案被告劉信界就上
    揭將上述一般廢棄物清除，並堆置於系爭土地之處理，有犯意聯絡，及行為分擔
    ，為共同正犯。被告甲○○所犯右揭二罪間，有方法目的之牽連關係，應依刑法
    第五十五條規定，以情節較重之未依廢棄物清理法第四十一條第一項規定領有廢
    棄物清除、處理許可文件，從事廢棄物清除、處理罪處斷。又被告甲○○有前述
    犯罪前科，甫於九十一年十二月十二日易科罰金執行完畢，有台灣台南地方法院
    檢察署刑案資料查註紀錄表在卷可按，其於五年之內再犯本件有期徒刑以上之罪
    ，為累犯，應依法加重其刑。
三、原審以被告事證明確，予以論罪科刑，固非無見，惟查：(一)原判決於事實欄係認
    定被告甲○○與劉信界共同基於犯意聯絡，惟於理由欄則記載被告甲○○與同案
    被告劉信界、不詳姓名之董姓成年人間有犯意聯絡及行為分擔，兩者不符，尚有
    未洽；(二)原審疏未論述被告在如附圖所示Ａ部分以外之八五三地號土地上，未有
    竊佔及違反廢棄物清理法之犯行（如下列貳之所述），及原審認定被告自九十二
    年五月二十一日至同月二十八日下午一時四十分許遭查獲前，無違反廢棄物清理
    法之犯行（如原判決貳之所述），均有未洽。被告上訴意旨否認犯罪，雖無理由
    ，但原判決既有上述可議之處，自屬無可維持，應予撤銷改判。爰審酌被告甲○
    ○犯罪之動機、目的，竊佔他人所有土地，侵害他人財產法益，並非法從事廢棄
    物處理之行為足以污染環境衛生，破壞環境生態程度甚大，所生危害非輕，犯後
    矢口否認犯行，不知悔悟，及其品行等一切情狀，量處如主文所示之刑。又扣案
    挖土機一台，為被告甲○○所有供己佔用系爭土地後整地及處理他人傾倒廢棄物
    所用等情，業經其自承在卷，且被告甲○○於劉信界傾倒廢棄物後復即操作該挖
    土機掩埋之等情，亦如前述，故該挖土機實難謂與本件犯罪無直接關係或非供犯
    罪所用之物。又扣案挖土機雖價值不菲（據原審辯護意旨所載約三十八萬元），
    且係被告甲○○經營砂石業賴以維生之工具，然衡諸其非法竊佔系爭土地，並供
    他人堆置廢棄物，致地利價值減損甚鉅，破壞環境生態，影響土地所有權人之權
    益，莫此為甚。綜此，本院認被告甲○○上開犯行對於個人私有財產及環境生態
    之損害甚鉅，依比例原則，扣案挖土機應依法宣告沒收。另扣案車號ＪＯ－八五
    五號大貨車乙輛雖係同案被告劉信界駕駛供本件犯罪之用，惟查該車乃大灣交通
    有限公司所有（見警卷第三十一頁所附車籍作業系統查詢認可資料），故不併宣
    告沒收，併此敘明。
貳、不另為無罪諭知部分：
一、公訴意旨另以：被告甲○○自九十二年五月二十一日至同月二十八日下午一時四
    十分許遭查獲前，擅自以每車五百元之代價對外招攬卡車載運廢棄物品，棄置在
    吳侯金鳳所有坐落台南縣永康市○○段如附圖所示Ａ部分以外之八五三地號土地
    ，並在現場操作挖土機具掩埋廢棄物等行為，因認被告甲○○此部分亦涉有竊佔
    犯行（此部分已明載於起訴書犯罪事實欄，然漏未引竊佔罪名之法條）及違反廢
    棄物清理法第四十一條第一項之規定而應依同法第四十六條第一項第四款處斷。
二、按犯罪事實，應依證據認定之，無證據不得認定犯罪事實；被告或共犯之自白，
    不得作為有罪判決之唯一證據，仍應調查其他必要之證據，以察其是否與事實相
    符；不能證明被告犯罪者，應諭知無罪之判決，刑事訴訟法第一百五十四條第二
    項、第一百五十六條第二項、第三百零一條第一項分別定有明文。
三、經查：本院認定(1)被告竊佔之範圍，係如附圖所示Ａ部分之合計八百十七平方公
    尺之系爭土地無訛，而非僅如附圖所示Ｂ部分。(2)被告在附圖所示Ｂ部分以外之
    Ａ部分作業一星期（即自九十二年五月二十一日至同月二十八日下午一時四十分
    許遭查獲前），所堆置之八車共約十多噸之磚石之行為，仍屬違反廢棄物清理法
    第四十一條第一項之規定而應依同法第四十六條第一項第四款處斷。已如上述。
    然查如附圖所示Ａ部分以外之八五三地號土地，本院查無其他確切證據足資證明
    被告甲○○於上開被訴部分，確有竊佔及違反廢棄物清理法之犯行，惟公訴人認
    其此部分犯行與前開論罪科刑部分，係基於一個竊佔行為及基於一個未依規定領
    有廢棄物清除、處理許可文件所為之繼續犯之實質上一罪關係之行為，此部分爰
    不另為無罪判決之諭知，併此敘明。
據上論斷，應依刑事訴訟法第三百六十九條第一項前段、第三百六十四條、第二百九
十九條第一項前段、廢棄物清理法第四十六條第一項第四款，刑法第十一條前段、第
二十八條、第三百二十條第二項、第五十五條、第四十七條、第三十八條第一項第二
款，罰金罰鍰提高標準條例第一條前段，判決如主文。
本案經檢察官張太龍到庭執行職務。
中    華    民    國      九十四      年      一      月      卅一      日
                                  臺灣高等法院臺南分院刑事第三庭
                                      審判長法官  陳    義    仲
                                            法官  楊    子    莊
                                            法官  陳    顯    榮
右正本證明與原本無異。
如不服本判決應於收受本判決後十日內向本院提出上訴書狀，其未敘述上訴理由者並
得於提起上訴後十日內向本院補提理由書狀（均須按他造當事人之人數附繕本 )「切
勿逕送上級法院」。
                                       法院書記官  陳    嘉    琍
中    華    民    國      九十四      年      二      月      二        日
附錄本判決論罪科刑法條：
刑法第三百二十條第二項：
意圖為自己或第三人不法之利益，而竊佔他人之不動產者，依前項之規定處斷。
廢棄物清理法第四十六條第一項第四款：
有下列情形之一者，處一年以上五年以下有期徒刑，得併科新臺幣三百萬元以下罰金
：
四  未依第四十一條第一項規定領有廢棄物清除、處理許可文件，從事廢棄物貯存、
    清除、處理，或未依廢棄物清除、處理許可文件內容貯存、清除、處理廢棄物。
